th: คุณสมบัติของถุงบีบครีม: ด้ามจับกันลื่น; แบบสองช่องบีบ; แช่ช่องแข็งได้; กันน้ำมัน; ทนต่อความร้อน; แบบปลายตัดสำเร็จรูป; แบบเสริมความแข็งแรงที่ปลาย; แบบโครงสร้างไร้รอยต่อ; พื้นผิวภายนอกแบบมีลวดลาย; อื่นๆ
ja: 装飾バッグの特徴: 滑り止めグリップ; 二重チャンバー; フリーザーセーフ; 耐油性; 耐熱性; プレカット開口部; 強化チップ; シームレス構造; 質感のある外装; その他
ru: Особенности кондитерского мешка: Противоскользящее покрытие; Двухкамерная; Подходит для заморозки; Жиронепроницаемый; Термостойкий; Предварительно вырезанное отверстие; Усиленный наконечник; Бесшовная конструкция; Текстурированный экстерьер; Другое
hr-HR: Značajke ukrasne vrećice: Protuklizni hvat; Dvokomorni; Sigurno za zamrzivač; Otporno na mast; Otporno na toplinu; Prethodno izrezani otvor; Ojačani vrh; Bešavna izrada; Teksturirana vanjština; Ostalo
bg-BG: Характеристики на декорирането на торбичката: Захват против приплъзване; Двукамерна; Подходящо за замразяване; Мазноустойчиво; Термоустойчиво; С предварително изрязан отвор; Подсилен връх; Безшевна конструкция; Текстуриран екстериор; Друго
it: Caratteristiche della borsa per decorare: Impugnatura antiscivolo; Doppia camera; Idoneo al congelatore; Resistente ai grassi; Resistente al calore; Apertura pretagliata; Punta rinforzata; Costruzione senza soluzione di continuità; Esterno strutturato; Altro
sk-SK: Vlastnosti zdobiacich vreciek: Protišmyková rukoväť; Dvojkomorové; Vhodné do mrazničky; Ochrana pred mastnotou; Teplovzdorná; S otvorom; Zosilnená špička; Bezšvový dizajn; Textúrovaný povrch; Iné
zh-TW: 擠花袋功能: 防滑握把; 雙管; 可放冷凍庫; 防油; 耐熱; 預裁開口; 加固擠花嘴; 無縫結構; 紋理外表; 其他
pt-BR: Características do saco para decoração: Aderência antiderrapante; Câmara dupla; Seguro para freezer; Resistente à gordura; Resistente ao calor; Abertura pré-cortada; Ponta reforçada; Construção sem emendas; Exterior texturizado; Outro
es: Características de la manga pastelera: Agarre antideslizante; Doble cámara; Adecuado para el congelador; Antigrasa; Resistente al calor; Abertura precortada; Punta reforzada; Construcción sin costuras; Exterior texturizado; Otros
hu: Díszítőzsák jellemzői: Csúszásgátló markolat; Kétkamrás; Fagyasztóban tárolható; Zsírálló; Hőálló; Előre vágott nyílás; Megerősített hegy; Varrás nélküli konstrukció; Texturált külső; Egyéb
zh-CN: 装饰袋的特点: 防滑握把; 双腔设计; 耐冷冻; 防油; 耐热; 预切开口; 裱花嘴加固; 无缝结构; 外部纹理; 其他
pl: Cechy torebki ozdobnej: Antypoślizgowy uchwyt; Podwójna komora; Do zamrażarki; Nieprzepuszczający tłuszczu; Odporny na wysokie temperatury; Wstępnie wycięty otwór; Wzmocniona końcówka; Konstrukcja bezszwowa; Faktura zewnętrzna; Pozostałe
nb: Funksjoner ved pyntepose: Antiskligrep; Dobbeltkammer; Frysesikker; Fettbestandig; Varmeresistent; Forhåndskuttet åpning; Forsterket spiss; Sømløs konstruksjon; Teksturert utside; Annet
de: Spritzbeuteleigenschaften: Rutschfester Griff; Doppelkammer; Gefrierschrankgeeignet; Fettdicht; Hitzebeständig; Vorgestanzte Öffnung; Verstärkte Spitze; Nahtlose Konstruktion; Strukturierte Außenfläche; Sonstiges
tr: Süsleme torbası özellikleri: Kaymaz kavrama; Çift bölmeli; Dondurulmaya uygun; Yağ geçirmez; Isıya dayanıklı; Ön kesimli açıklık; Güçlendirilmiş uç; Dikişsiz yapı; Dokulu dış yüzey; Diğer
fi: Koristelulaukun ominaisuudet: Liukumaton ote; Kaksikammioinen; Pakastinturvallinen; Rasvankestävä; Lämmönkestävä; Valmiiksi leikattu aukko; Vahvistettu kärki; Saumaton rakenne; Kuvioitu ulkopinta; Muu
en: Decorating bag features: Anti-slip grip; Dual chamber; Freezer safe; Greaseproof; Heat resistant; Pre-cut opening; Reinforced tip; Seamless construction; Textured exterior; Other
lt-LT: Dekoravimo maišelio savybės: Neslystantis prilaikymas; Dviejų kamerų; Tinkamas šaldikliui; Apsauga nuo riebalų; Atsparus karščiui; Iš anksto išpjauta anga; Sustiprintas galiukas; Besiūlė konstrukcija; Tekstūruotas išorinis paviršius; Kita
ro-RO: Caracteristicile pungii decorative: Mâner antialunecare; Cameră dublă; Rezistent la congelator; Rezistentă la grăsimi; Rezistentă la căldură; Deschidere pretăiată; Vârf întărit; Fără cusătură; Exterior texturat; Altele
fr: Caractéristiques de la poche à douille: Manche antidérapant; Double compartiment; Passe au congélateur; Sulfurisé; Résistant à la chaleur; Ouverture prédécoupée; Embout renforcé; Construction sans couture; Extérieur texturé; Autre
cs: Vlastnosti cukrářského sáčku: Protiskluzový úchop; Dvě komory; Lze mrazit; Nepropouští mastnotu; Tepelná odolnost; Předřezaný otvor; Zesílená špička; Bezešvá konstrukce; Zdrsněný vnější povrch; Jiné
vi: Đặc điểm của túi bắt bông kem: Vân chống trượt; Ngăn đôi; Có thể để trong tủ đông; Chống dầu mỡ; Chịu nhiệt; Miệng cắt sẵn; Đầu được gia cố; Kết cấu không mối nối; Bề mặt ngoài có vân nhám; Khác
pt-PT: Características do saco de pasteleiro: Punho antiderrapante; Câmara dupla; Adequado para congelador; Resistente à gordura; Resistente ao calor; Abertura pré-cortada; Ponta reforçada; Construção sem emendas; Exterior texturizado; Outro
sl-SI: Značilnosti vrečke za okraševanje: Protizdrsni oprijem; Dvojna komora; Primerno za zamrzovalnik; Odporen proti maščobam; Odporno na vročino; Predrezana odprtina; Ojačana konica; Brezhibna konstrukcija; Teksturirana zunanjost; Druga
ko: 데코레이팅 백 특징: 미끄럼 방지 그립; 듀얼 챔버; 냉동 보관 가능; 내유성; 내열성; 미리 절단된 구멍; 강화된 끝부분; 이음새 없는 구조; 질감이 있는 외관; 기타
sv: Specifikation för spritspåse: Halkfritt grepp; Dubbelkammare; Fryssäker; Fettavvisande; Värmebeständig; Förskuren öppning; Förstärkt spets; Sömlös konstruktion; Texturerad utsida; Övrigt
da: Sprøjteposes egenskaber: Skridsikkert greb; Dobbelt kammer; Tåler fryser; Smudsafvisende; Varmeresistent; Forudskåret åbning; Forstærket spids; Sømløs konstruktion; Tekstureret yderside; Andet
nl: Decoratietaskenmerken: Antislipgreep; Dubbele kamer; Vriezerbestendig; Vetvrij; Hittebestendig; Voorgesneden opening; Versterkte punt; Naadloze constructie; Buitenkant met structuur; Overig
el: Χαρακτηριστικά διακόσμησης σακούλας: Αντιολισθητική λαβή; Διπλός θάλαμος; Κατάλληλη για κατάψυξη; Ανθεκτική στα λιπαρά; Ανθεκτική στη θερμότητα; Με έτοιμο άνοιγμα; Ενισχυμένη μύτη; Απρόσκοπτη κατασκευή; Υφή εξωτερικού μέρους; Άλλο